臺灣高等法院高雄分院民事判決
                                     110年度上易字第77號
上  訴  人
即反訴被告  藍于宗  

上  訴  人  蔡妍溱  
即反訴原告
被 上訴 人  于正汛  
上列當事人間請求損害賠償等事件，上訴人對於中華民國110 年
1月19日臺灣高雄地方法院109 年度訴字第1325號第一審判決各
自提起上訴，蔡妍溱並提起反訴，本院於110年12月8日言詞辯論
終結，判決如下：
    主  文
原判決關於駁回藍于宗後開第二項之訴部分廢棄。
蔡妍溱應給付藍于宗新臺幣肆仟元，及自民國一○九年九月十一
日起至清償日止，按週年利率百分之五計算之利息。
藍于宗應給付蔡妍溱新臺幣伍萬壹仟柒佰肆拾捌元。
藍于宗其餘上訴駁回。
蔡妍溱上訴駁回。
第二審訴訟費用及反訴訴訟費用由藍于宗與蔡妍溱各自負擔。
    事實及理由
一、上訴人藍于宗主張：伊於民國105年9月間透過友人即被上訴
    人于正汛購買訴外人邱珮潔名下坐落高雄市○○區○○段0000○0
    00000地號土地及其上同段3205建號建物（門牌號碼高雄市○
    ○區○○路000號5樓之1房屋，下稱系爭房屋，與基地合稱系爭
    房地），並約定伊即得入住。嗣伊申辦銀行貸款未獲核准，
    于正汛向伊偽稱可先以被上訴人蔡妍溱名義申辦銀行貸款新
    臺幣（下同）280萬元，並將系爭房地借名登記在蔡妍溱名
    下，且稱伊為實際所有權人，惟須每月匯款至蔡妍溱臺灣銀
    行（帳號000000000000）帳戶（下稱系爭帳戶），以繳納每
    期房屋貸款，待清償貸款後，即將系爭房地移轉登記予伊，
    伊因而於106年5月間交付現金1萬元予于正汛，及自106年6
    月起至108年9月止分期共匯款27萬7907元至系爭帳戶，以繳
    納系爭房地貸款，並於106年3月間交付于正汛10萬元，其中
     2萬1000元支付辦理系爭房地過戶事宜之代書費用，另7萬9
    000元支付系爭房屋室內油漆工程費用。又系爭房地106年至
    108年間之地價稅、房屋稅、火災地震險等共計1萬1617元，
    均由伊匯款予蔡妍溱代為繳納；伊另支出系爭房屋裝修費用
    18萬1000元。嗣伊於108年9月間發現蔡妍溱於同年7月未經
    伊同意以系爭房地設定抵押貸款40萬元，並稱其為系爭房地
    實際所有權人，且於109年3月12日更換門鎖，使伊無法再居
    住系爭房屋，于正汛與蔡妍溱共同詐欺伊，致伊受有58萬05
    24元之損害，爰民法第184條第1項前段、第185條第1項前段
    、第179 條規定，求為判決：㈠于正汛與蔡妍溱應連帶給付
    藍于宗58萬0524元，及自起訴狀送達翌日起至清償日止，按
    年息5%計算之利息。㈡願供擔保請准宣告假執行。（按：藍
    于宗提出原證5之8000元，因誤植而重複計算，其於原審已
    扣除此金額並減縮請求金額為58萬0524元，見原審卷第43頁
    背面，原審認其聲明並未減縮，尚有誤會）。並陳述不同意
    蔡妍溱提起反訴，聲明請求駁回蔡妍溱之反訴。
二、上訴人蔡妍溱則以：藍于宗欲購買伊借名登記在邱珮潔名下
    之系爭房地，但因先行入住又無自備款，而遲未簽約，僅以
    其繳納系爭房屋貸款權充房租。且伊與藍于宗未簽訂買賣合
    約，何來支出代書費2萬1000元。而房屋稅、地價稅及火災
    地震險均係訴外人藍淑芬匯款支付，並非藍于宗所支付。另
    系爭房屋之油漆費用、房屋裝修費用、鄰損修繕費用，均係
    藍于宗於居住期間，未經伊同意施工而自行支出之費用，伊
    無義務負擔。又藍于宗自108年10月起未再繳納房屋貸款以
    支付房租，而仍使用系爭房屋至109年3月止，伊因而於109
    年3月12日會同警方驅趕藍于宗並同時換鎖，伊並無侵權行
    為及不當得利等語置辯。並提起反訴，主張：藍于宗自108
    年10月起109年3月止無權使用系爭房屋長達半年，爰依不當
    得利規定，求為判決藍于宗應給付蔡妍溱5萬7498元。
三、被上訴人于正汛則以：當初因藍于宗債信不好，第一次申辦
    貸款未核貸，但讓藍于宗先入住系爭房地，約定半年內將貸
    款辦妥，並同意藍于宗將所繳納貸款轉租金，但二年後藍于
    宗發現蔡妍溱以系爭房地辦理40萬元貸款，才表示要簽訂買
    賣契約書，且要超貸，但蔡妍溱不同意，而買賣無法成交，
    伊並無侵權行為及不當得利等語，資為抗辯。
四、原審判決蔡妍溱應給付藍于宗1 萬3117元及自109 年9 月11
    日起至清償日止，按週年利率5%計算之利息，並依職權宣告
    假執行，及附條件免為假執行之宣告，且駁回藍于宗其餘之
    訴。藍于宗與蔡妍溱均不服，藍于宗提起上訴，聲明：㈠判
    決不利於藍于宗部分廢棄。㈡蔡妍溱應再給付藍于宗56萬740
    7元及自109年9月11日起至清償日止，按週年利率5%計算之
    利息。㈢于正汛就上開第二項蔡妍溱應為給付部份，應與蔡
    妍溱負連帶給付責任。蔡妍溱提起上訴及反訴，聲明：㈠原
    判決判命蔡妍溱給付本息部分廢棄。㈡上開廢棄部分，藍于
    宗在第一審之訴駁回。㈢藍于宗應給付蔡妍溱5萬7498元。于
    正汛與蔡妍溱均聲明請求駁回藍于宗之上訴。藍于宗則請求
    駁回蔡妍溱之上訴及反訴。
五、兩造不爭執事項：
　㈠藍于宗於105年9月間透過友人于正汛欲購買系爭房地。
　㈡藍于宗於105年11月入住系爭房屋，並於109年3月12日搬離。
    　
　㈢系爭房地原由蔡妍溱借用邱佩潔名義登記為所有權人，於106
    年3月9日回復登記為蔡妍溱所有，並由蔡妍溱向臺灣銀行申
    辦貸款完成（下稱系爭貸款），於106年4月28日設定擔保債
    權總金額為336萬元之最高限額抵押權，嗣於108年7月8日設
    定擔保債權總金額為40萬元之第二順位抵押權。(原審審訴
    字卷第73至79頁)
六、程序方面： 
   按民國89年2月9日修正公布之民事訴訟法，為擴大反訴制度
   解決紛爭之功能，修正第446條第2項規定，於第二審放寬提
   起反訴之要件，使就同一訴訟標的有提起反訴之利益者，提
   起反訴時，不必經他造同意，以維持訴訟經濟，防止裁判歧
   異，並平等賦予本訴被告得利用同一程序，同受一次紛爭一
   次解決，適時審判之程序保障。本件藍于宗起訴依侵權行為
   及不當得利規定，請求于正汛與蔡妍溱賠償損害及返還不當
   得利，於本訴經原審以藍于宗自106年6月起至108年9月間共
   匯款27萬7907元分期繳納系爭貸款部分，抵扣藍于宗於該期
   間居住系爭房屋之租金，應屬合理，不能認蔡妍溱受有何不
   當得利。而蔡妍溱就藍于宗自108年10月間起至109年3月居住
   使用系爭房屋，認係屬不當得利，並對原審命其給付不當得
   利，提起反訴，請求藍于宗應返還蔡妍溱不當得利5萬7498元
   ，雖未經藍于宗同意，然核屬訴訟標的同一，且不延滯訴訟
   及妨害藍于宗之防禦，對於兩造間紛爭之一次解決及訴訟經
   濟有利，核與前開規定相符，應予准許。
七、本院判斷：
  ㈠于正汛與蔡妍溱有無共同詐欺侵權行為？
　　按因故意或過失，不法侵害他人之權利者，負損害賠償責任
    民法第184條第1項前段定有明文。又當事人主張有利於己之
    事實者，就其事實有舉證之責任，民事訴訟法第277條前段
    亦有明定。藍于宗主張于正汛與蔡妍溱有共同詐欺行為，致
    其受有損害，既經于正汛與蔡妍溱否認，自應由藍于宗負舉
    證責任。經查：
　⒈藍于宗主張：伊於105 年9 月間欲購買系爭房地（係蔡妍溱
    借邱珮潔名義登記），因朋友關係，蔡妍溱先讓伊於105年1
    1月搬入居住，並於106 年2 月18日由于正汛代理邱珮潔與
    伊訂立不動產買賣契約書，實際買賣總價金為280 萬元，惟
    伊因無法辦理280萬元之銀行貸款，遂與于正汛約定由蔡妍
    溱出面貸款，並由伊繳納貸款本息，待伊辦妥貸款，再將系
    爭房地移轉登記予伊，于正汛遂請蔡妍溱貸得280萬元，清
    償系爭房地原有貸款債務，伊即自106年6月起分期支付貸款
    本息至108 年9 月等語（本院卷第59頁），業經于正汛與蔡
    妍溱於原審自承當時確實約定總價280萬元賣給藍于宗，由
    藍于宗負擔分期貸款等語明確（原審卷第24至25頁），且藍
    于宗於105年11月即搬入系爭房屋居住，為兩造所不爭執，
    堪認藍于宗與蔡妍溱就系爭房地確已達成買賣合意，並約定
    由藍于宗繳納系爭房屋分期貸款及系爭房屋由藍于宗居住使
    用。蔡妍溱雖以其與藍于並未簽立買賣契約云云，惟按民法
    第758條規定，不動產物權之移轉應以書面為之，係指不動
    產移轉之物權契約而言，若為債權契約（如不動產買賣契約
    ）則不以書面為必要。是藍于宗與蔡妍溱雖未簽訂書面契約
    ，並不影響其二人間就系爭房地買賣之債權契約成立。蔡妍
    溱以其未與藍于宗簽訂書面契約，辯稱買賣契約未成立，不
    足憑採。
　⒉藍于宗雖以：于正汛與蔡妍溱利用伊購買系爭房地有銀行貸
    款之問題，由于正汛向伊偽稱可先以蔡妍溱名義申辦銀行貸
    款280萬元，並將系爭房地借名登記在蔡妍溱名下，伊同意
    且搬入系爭房屋居住，並分期繳納系爭貸款，嗣蔡妍溱於10
    8 年7 月間將系爭房地設定第二順位40萬元抵押權，顯見于
    正汛與蔡妍溱有詐欺行為云云。惟于正汛辯稱：如藍于宗半
    年內可以辦理貸款，藍于宗所繳納之分期款可以抵繳價金，
    但藍于宗拖了2年，仍未能處理，經一再催促，藍于宗仍未
    辦理；108年7月系爭房地在蔡妍溱名下，蔡妍溱以系爭房地
    辦理第二順位抵押權，係其權利之正當行使等語(原審卷第2
    5、63頁) ，核與蔡妍溱辯稱：藍于宗開始按月支付貸款後
    ，伊向藍于宗表示只給半年時間處理貸款事，但藍于宗拖了
    2年，伊才去辦二胎設定等語（本院卷第62至63頁）相符；
    且蔡妍溱有傳送line訊息要求藍于宗盡速將系爭貸款名義人
    辦理變更，有藍于宗提出之line截圖足稽（原審審訴卷第25
    頁）；參以藍于宗於入住系爭房屋後確有繳納2年多系爭貸
    款本息，為于正汛所不爭執，藍于宗復未爭執其因有債信問
    題而未能辦理分期貸款，致無法辦理系爭貸款名義人變更等
    情，堪認于正汛與蔡妍溱上開所辯為合理可採。藍于宗另稱
    其與蔡妍溱間就系爭房地有借名登記之約定，為蔡妍溱所否
    認，藍于宗未舉證以實其說，自不足採。藍于宗既因其本身
    債信問題而拖延辦理系爭貸款名義人變更，蔡妍溱因而於二
    年後辦理系爭房地第二順位抵押權設定登記，不能因此逕認
    其與于正汛有何詐欺故意可言。藍于宗未能舉證證明于正汛
    與蔡妍溱有何詐欺故意或詐欺行為，致其受損害，是其主張
    遭于正汛與蔡妍溱共同詐欺，受有損害，得請求于正汛與蔡
    妍溱負連帶損害賠償，即屬無據，不應准許。
　㈡于正汛與蔡妍溱有無不當得利？
  ⒈藍于宗於106年5月間交付于正汛1萬元及自106年6月起至108
    年9月間共匯款27萬7907元部分：
 　 按主張不當得利請求權存在之當事人，對於不當得利請求權
　  之成立，應負舉證責任，即應證明他方係無法律上之原因而
　　受利益，致其受有損害。如受利益人係因給付而得利時，所
　　所謂無法律上之原因，係指給付欠缺給付之目的。故主張該
    項不當得利請求權存在之當事人，應舉證證明該給付欠缺給
    付之目的。藍于宗主張其於106年5月間交付現金1萬元予于
    正汛作為繳納第一期系爭貸款之用，業經于正汛自認屬實（
    本院卷第157頁）；且藍于宗主張其自106年6月起至108年9
    月間共匯款27萬7907元至系爭帳戶，以繳納系爭貸款本息，
    蔡妍溱於原審並未爭執，雖蔡妍溱於本院以該匯款係藍淑芬
    所匯而否認藍于宗有匯款，然藍于宗陳明其係委由其姊藍淑
    芬匯款，蔡妍溱未舉證推翻藍于宗委託藍淑芬匯款之事實，
    是其所辯藍于宗並未匯款云云，自不足採。又藍于宗與蔡妍
    溱就系爭房地確已達成買賣合意，並約定由藍于宗分期繳納
    系爭貸款及由藍于宗居住系爭房屋，已如前述，則藍于宗交
    付1萬元予于正汛，及自106年6月起至108年9月止共匯款27
    萬7907元至系爭帳戶，均係履行其依買賣契約所應負分期繳
    納系爭貸款本息之義務，自非欠缺給付之目的，與不當得利
    之要件未合，而非屬不當得利。
　⒉藍于宗支付地價稅、房屋稅、火災地震險等共1萬1617元部分
    ：
　　藍于宗主張：系爭房地106 年至108 年間之地價稅、房屋稅
    、火災地震險等支出共1萬1617元，均由其匯款予蔡妍溱代
    為繳納等語，為于正汛所不爭執（原審卷第25頁），而藍于
    宗係委由其姊藍淑芬匯款予蔡妍溱，業經藍于宗陳明，蔡妍
    溱以該款項非藍于宗所匯，辯稱藍于宗未代為繳納，並非可
    採。而蔡妍溱既未將系爭房地移轉登記予藍于宗，則該房地
    之地價稅、房屋稅、火災地震險自應由登記所有權人之蔡妍
    溱負責繳納。且藍于宗主張此部分支出係為蔡妍溱代繳納，
    雖蔡妍溱辯稱系爭房地之地價稅等費用，均約定由藍于宗負
    擔云云（本院卷第58至59頁），然既未舉證證明，即非可採
    。故蔡妍溱因藍于宗代繳納此部分款項，而受免繳納之利益
    ，應成立不當得利。而于正汛並非系爭房地所有權人，自無
    不當得利可言。
　⒊藍于宗於106年3月間交付于正汛10萬元、系爭房屋裝修費用1
    8萬1000 元部分：
　　藍于宗主張：伊於106年3月間交付于正汛10萬元，其中 2萬
    1000元支付辦理系爭房地過戶事宜之代書費用，另7萬9000
    元支付室內油漆工程費用；另伊支出系爭房屋裝修費用18萬
    1000 元（包括廚房流理台、瓦斯爐及抽油煙機共 4萬元、
    加裝前陽台鐵窗 3萬8000 元、電線更換及浴室設備更新6萬
    5000 元、熱水管路更換及輕鋼架 2萬2000 元、熱水器8000
    元、加壓馬達及安裝配管 2500 元、浴室管道間排水管破裂
    換新 4000元、換鎖1500 元），于正汛與蔡妍溱均受有利益
    ，且伊裝修之前，均先告知于正汛，于正汛與蔡妍溱自應返
    還不當得利等語，業據提出油漆工程確認施工單、房屋裝修
    支出相關憑證、浴室漏水整修估價單等影本及施工照片、漢
    泰華城收支清表為證（原審審訴字卷第43至49頁、原審卷第
    47至55頁）。惟于正汛辯稱：代書費部分，房屋買賣當中，
    不管有無買賣成立，都須支出代書費，不爭執藍于宗有支出
    代書費，但不是支付給伊，是代書收走。藍于宗為提高生活
    品質而裝修系爭房地，且油漆、裝修後業經藍于宗使用二年
    半，已非新品，且除油漆工程費，伊有協助轉交給廠商外，
    其餘部分均屬藍于宗入住系爭房屋後，自行處理而支出之費
    用，伊完全不清楚，並無不當得利等語。蔡妍溱則辯稱：藍
    于宗入住時，系爭房地仍堪使用，不須修繕，藍于宗為使其
    居住舒適而油漆、裝修，均未經伊同意而施工；且伊將門鎖
    更換後，藍于宗找鎖匠進屋後，已拆走部分廚具，伊並無不
    當得利等語。查：
　①代書費2萬1000元部分：
　　查于正汛對於藍于宗為購買系爭房地而有支出代書費2萬100
    0元乙情，並不爭執（原審卷第23頁），惟辯稱該代書費已
    由代書收取（本院卷第157頁）。經查，藍于宗於偵查時陳
    稱：伊將資料給于正汛，于正汛委任楊儒宏代書開始辦理貸
    款，因伊負債過高，銀行僅核貸230萬元，于正汛找另一個
    代書昱證代書事務所，將伊資料送至臺灣銀行申辦，亦僅能
    貸款250萬元，于正汛說再想辦法，于正汛就跟蔡妍溱商量
    ，用蔡妍溱名義辦理貸款，後續伊不知道于正汛與蔡妍溱找
    哪位代書辦貸款，直至106年4月伊經告知貸款已辦妥，係向
    臺灣銀行貸款280萬元，程序均係于正汛與蔡妍溱辦理，伊
    即開始每個月繳納房貸9583元等語（臺灣高雄地方檢察署10
    9年度偵字第4659號第18頁、109年度調偵字第491號卷第17
    頁），核與于正汛陳稱：藍于宗確實要買房子，伊已將貸款
    轉為藍于宗名義之申請資料送交銀行，但是貸款辦不過等語
    （同上偵查卷第18頁）相符，可見于正汛確有委請代書辦理
    貸款，是其辯稱藍于宗所交付之代書費用已由代書收取，應
    可採信，即無不當得利可言。
　②廚房流理台、瓦斯爐、抽油煙機及熱水器等部分：
　　此部分物品業經藍于宗陳明其已搬離系爭房地（本院卷第14
    5頁），是其主張此部分于正汛與蔡妍溱受有不當得利，顯
    非可採。　　
　③室內油漆工程、加裝前陽台鐵窗、電線更換及浴室設備更新
    、熱水管路更換及輕鋼架、加壓馬達及安裝配管等部分：
    按無法律上之原因而受利益，致他人受損害者，應返還其利
    益；又不當得利之受領人，不知無法律上之原因，而其所受
    之利益已不存在者，免負返還或償還價額之責任。民法第17
    9條前段、第182條第1項定有明文。藍于宗因系爭房屋支出
    室內油漆工程、加裝前陽台鐵窗、電線更換及浴室設備更新
    、熱水管路更換及輕鋼架、加壓馬達及安裝配管等工程費用
    ，無非為使其居住舒適、提高生活品質而支出，且據其自承
    均未告知蔡妍溱（本院卷第146頁），則就蔡妍溱名下之系
    爭房屋觀察，形式上雖因此存有得利之情形，然該增加之利
    益，對蔡妍溱而言，其主觀上既無此增加利益之計畫存在，
    此種強迫得利之情形，倘仍使蔡妍溱負償還客觀價額之責任
    ，難謂公平，應認無任何利益獲得可言，蔡妍溱以利益不存
    在為由，而為拒絕返還利益之抗辯，應屬可採（參學者王澤
    鑑著「不當得利」，2005年9月版，第248至249頁）。是藍
    于宗依不當得利規定，請求蔡妍溱返還價額，即屬無據。而
    于正汛並非系爭房地所有權人，並無不當得利可言。至藍于
    宗請求本院命系爭房屋現住戶提出買賣合約（按：蔡妍溱陳
    明系爭房屋於109年10月31月已出售他人並交屋，見本院卷
    第144頁），查明蔡妍溱是否出售更高價格，以證明其裝修
    系爭房屋之價值乙節，核無調查之必要。
　④浴室管道間更新部分：
　　藍于宗主張：浴室管道間排水管破裂換新工程4000 元，即
    為原證五浴室漏水整修估價單所列「浴室排水管漏水維修工
    程」 1式 8000 元中，由伊支付之部分，該工程係因系爭房
    屋造成鄰損進行修繕，費用共需 8000 元，經與房屋所在大
    樓即漢泰華城之管理委員會協商，由伊與管理委員會各負擔
    二分之一，修繕廠商另行給予管理委員會 1000 元之優惠，
    故管理委員會最終僅支出 3000 元等語，有其提出之收據、
    浴室漏水整修估價單影本及施工照片、漢泰華城收支清表為
    證（原審審訴字卷第47至49頁、原審卷第47至55頁），堪認
    屬實。蔡妍溱為系爭房屋所有權人，本應由其負擔此部分40
    00元支出，然藍于宗已代為支付，其因此免為給付而受有利
    益，應成立不當得利。于正汛並非系爭房地所有權人，無不
    當得利可言。
　⑤換鎖1500元部分：
 　 藍于宗主張其於108 年12月20日因系爭房屋大門鎖頭被注入
    快乾膠無法使用而換鎖支出1500 元之事實，為于正汛所不
    爭執（原審卷第60頁) ，應屬事實。蔡妍溱為系爭房屋所有
    權人，因藍于宗更換門鎖而受有不當得利，足堪認定。于正
    汛並非系爭房地所有權人，無不當得利可言。
　⒋綜上，蔡妍溱所受不當得利之金額，合計1萬7117元（11617+
    4000+1500=17117）。
  ㈢蔡妍溱反訴請求不當得利部分：
　⒈按無法律上之原因而受利益，致他人受損害者，應返還其利
　　益，為民法第179條前段所明定。又按無權占有他人不動產
    ，可獲得相當於租金之利益，此為社會通常之觀念。本件
　　藍于宗與蔡妍溱間就系爭房地之買賣契約已成立，嗣雙方於
    108年10月15日在高雄市六合路金礦咖啡店簽訂書面契約時
    ，蔡妍溱主張買賣價金應記載為280萬元，藍于宗欲超貸而
    要求將買賣價金記載為300多萬元，並要求扣除其已繳納之
    房貸金額後，實際買賣價金為260萬元，但蔡妍溱不同意藍
    于宗之要求，當日雙方各自堅持而無法簽立書面契約，至此
    雙方確認買賣關係已無法繼續，嗣後蔡妍溱即要求藍于宗搬
    離系爭房屋等情，分據藍于宗與蔡妍溱於本院陳述明確（本
    院卷第154至156頁），足認藍于宗與蔡妍溱就系爭房地之買
    賣契約，於108年10月15日雙方無法簽立書面契約時，即經
    合意解除，應溯及失其效力。則藍于宗於108年10月1日起至
    109年3月12日搬離系爭房屋止，占有系爭房屋使用，乃屬無
    法律上之原因而構成不當得利。至藍于宗搬離系爭房屋後，
    即無占有系爭房屋，蔡妍溱主張藍于宗於108年3月13日至同
    年月31日使用系爭房屋受有不當得利，並非可採。
　⒉系爭房屋為漢泰華城大樓五樓，鋼筋混凝土造建築，係於72
    年間建築完成，屋齡已有38年，藍于宗搬離前占用該房屋係
    供居住使用，附近有衛武營捷運站、派出所、學校，交通便
    利，生活機能尚可等情，有建物登記謄本、GOOGLE電子地圖
    可稽（原審審訴字卷第73頁、本院卷第175頁），並為兩造
    所不爭執，參以蔡妍溱就藍于宗入住系爭房屋後，二年遲未
    辦理貸款，主張藍于宗所繳每月房貸9583元，應該轉為租金
    云云（原審卷第25頁），而藍于宗於本院表達有調解之意願
    時，亦陳明「如果蔡妍溱主張我支付貸款本息是租金，這我
    可以接受」(本院卷第61、123頁)。是本院審酌系爭房屋屋
    況、藍于宗占有居住使用、附近交通、生活機能及當事人就
    系爭房屋租金意見等一切情狀，認以每月9583元計算本件相
    當於租金之不當得利為適當。從而藍于宗自108年10 月1日
    起至109年3 月12日止，占用系爭房屋被上訴人所受相當於
    租金之不當利得為5萬1748元｛（9583 × 5）+（9583 ×12/30
     ）=51748｝。
八、綜上所述，藍于宗依不當得利之規定，請求蔡妍溱給付，其
    請求在1萬7117元及自起訴狀繕本送達翌日即109年9月11日
    起至清償日止，按週年利率5%計算利息範圍內，為有理由，
    應予准許；逾此部分之請求，及藍于宗依侵權行為規定之請
    求，均為無理由，不應准許。原審判命蔡妍溱給付而就不足
    之4000元本息，為藍于宗敗訴之判決，即有未合，藍于宗上
    訴意旨指摘原判決此部分不當，求予廢棄改判，為有理由，
    爰由本院廢棄改判如主文第二項所示。藍于宗之請求不應准
    許部分，原審為藍于宗敗訴之判決，部分理由雖有不同，惟
    結論相同，仍應予維持，藍于宗上訴意旨指摘原判決此部分
    不當，求予廢棄改判，為無理由，應駁回此部分之上訴。至
　　原審判命蔡妍溱給付部分，並無違誤，蔡妍溱上訴意旨指摘
    原判決不當，求予廢棄改判，為無理由，應予駁回其上訴。
    又蔡妍溱提起反訴，依不當得利規定，請求藍于宗給付，其
    請求在5 萬1748元範圍內，為有理由，應予准許，逾此部分
    之請求，為無理由，應予駁回。本件事證已明確，兩造其餘
    攻防及所用證據，經本院斟酌後，均不足影響本判決結果，
    爰不逐一論列，
九、據上論結，本件藍于宗上訴為一部有理由、一部無理由；蔡
    妍溱上訴為無理由，蔡妍溱反訴為一部有理由，一部無理由
    ，判決如主文。
中　　華　　民　　國　　110 　年　　12　　月　　22　　日
                           民事第四庭
                                審判長法  官  甯  馨
                                      法  官  何悅芳
                                      法  官  徐文祥
以上正本證明與原本無異。
本件不得上訴。　　　　　　　　　　　　　　
中　　華　　民　　國　　110 　年　　12　　月　　22　　日
                                      書記官  王居珉